【裁判字號】    98,審事聲,36
【裁判日期】    980220
【裁判案由】    本票裁定
【裁判全文】
臺灣臺北地方法院民事裁定            98年度審事聲字第36號
    抗  告  人  丙○○
                甲○○○
                乙○○JUL.
    相  對  人  中國信託商業銀行股份有限公司
    法定代理人  丁○○
上列當事人間本票裁定事件，抗告人對於中華民國97年12月19日
本院97年度司票字第2410號裁定，提起抗告，本院裁定如下：
    主  文
抗告駁回。
抗告程序費用新台幣壹仟元由抗告人連帶負擔。
    理  由
一、按執票人向本票發票人行使追索權時，得聲請法院裁定後強
    制執行，票據法第123 條定有明文。又本票執票人，依票據
    法第123 條規定，聲請法院裁定許可對發票人強制執行，性
    質上係屬非訟事件，此項聲請之裁定及抗告法院之裁定，僅
    依非訟事件程序以審查強制執行許可與否，並無確定實體上
    法律關係存否之效力，如發票人就票據債務之存否有爭執時
    ，應由發票人另提起確認之訴，以資解決，最高法院57年台
    抗字第76號著有判例可資參照。
二、本件相對人主張：伊執有抗告人於民國96年10月31日共同簽
    發面載金額美金（下同）590 萬元，付款地在台北市，按年
    息6%計算利息，免除作成拒絕證書，到期日未載之本票乙紙
    （下稱系爭本票）。詎經97年11月26日提示僅支付其中部分
    外，尚餘美金1,625,000元未獲支付，為此依票據法第123條
    規定聲請裁定就上開金額及自提示日起算約定利息許可強制
    執行等情。
三、抗告意旨雖稱：伊係為擔任公司之保證人而簽發系爭本票，
    但該筆債務糾紛，公司待香港法院判決後，自會與相對人解
    決，伊與相對人並無任何債務。況相對人並未對伊提示系爭
    本票，原裁定准予強制執行許可之裁定，顯有違誤云云。惟
    按票據法第124條準用同法第95 條規定，本票雖免除作成拒
    絕證書之記載，執票人仍應於所定期限內，為承兌或付款之
    提示，但對於執票人主張未為提示者，應負舉證之責。查系
    爭本票既載有「此票免除作成拒絕證書，並免除票據法第89
    條之通知義務」字樣（見原法院卷第4 頁），相對人於聲請
    本票強制執行裁定時，主張於到期日後提示不獲付款，即為
    已足，無庸就曾為提示為何證明，抗告人主張相對人未為提
    示云云，既未舉證以實其說，揆諸前開說明，自屬無理由。
    是本件相對人上開主張，業據提出系爭本票為證據，原裁定
    予以准許，形式上審查即無不合，至抗告人其餘抗告事由，
    縱然屬實，亦非非訟程序所得加以審究。從而，抗告意旨指
    摘原裁定不當，聲明廢棄，委無理由，應予駁回。
四、據上論結，本件抗告為無理由。依非訟事件法第46條、第21
    條第2項、第24條第1項，民事訴訟法第449條第1項、第85條
    第2項，爰裁定如主文。
中    華    民    國    98    年    2     月    20    日
                        民事第六庭審判長法官  劉坤典
                                        法官  林麗真
                                        法官  傅中樂
以上正本係照原本作成。
如不服本裁定，僅得於收受本裁定正本送達後10日內，以適用法
規顯有錯誤為理由，向本院提出再抗告狀（須附繕本一份及繳納
再抗告裁判費新台幣1,000元），經本院許可後始可再抗告。
中    華    民    國    98    年    2     月    20    日
                                      書記官  王文心


司法院資訊處製作；財團法人民間司法改革基金會備份。
